【裁判字號】    97,抗,641
【裁判日期】    970903
【裁判案由】    聲請定其應執行刑
【裁判全文】
臺灣高等法院刑事裁定                   97年度抗字第641號
抗  告  人  臺灣桃園地方法院檢察署檢察官
受  刑  人  甲○○
                      （現另案於臺灣桃園監獄執行中）
上列抗告人因定應執行刑案件，不服臺灣桃園地方法院97年5月
23日97年度聲字第1081號裁定，提起抗告，本院裁定如下：
    主  文
原裁定撤銷，發回臺灣桃園地方法院。
    理  由
一、聲請意旨略以：受刑人甲○○因違反毒品危害防制條例案件
    ，先後經法院判決如附表所示之罪刑確定在案，爰依刑法第
    53條、第51條第5款及刑事訴訟法第477條第1項等規定，聲
    請裁定其執行刑等語。
二、原裁定意旨略以：按裁判確定前犯數罪者，併合處罰之，刑
    法第50條定有明文。又數罪之宣告刑，得依刑法第51條規定
    定其執行刑者，以所犯之數罪均在裁判確定前者為限，故如
    一人犯三罪，其犯第二罪時，第一罪之裁判尚未確定，迨犯
    第三罪時，已在第一罪裁判確定之後，則第三罪對於一、二
    兩罪，均不得謂為裁判確定前所犯之數罪，因而亦即不能適
    用數罪併罰之例定其執行刑（最高法院29年抗字第62號判例
    要旨參照）。經查，被告甲○○所犯如附表編號2所示之罪
    ，其犯罪日期為96年5月23日晚間6時40分為警採尿時回溯26
    小時內某時，係在如附表編號1所示之罪裁判確定日即96 年
    7月9日前，而如附表編號3所示之罪之犯罪日期則為96年8月
    2日，則在如附表編號1所示之罪裁判確定後，揆諸前開說明
    ，如附表編號3所示之罪對於編號1、2所示之罪，不得謂為
    裁判確定前所犯之數罪，自不能適用數罪併罰之例定其應執
    行刑。準此，聲請人聲請就如附表編號2所示之罪與編號3所
    示之罪合併定應執行刑，即有未合，應由檢察官另行聲請將
    如附表編號2所示之罪與編號1所示之罪合併定應執行刑，始
    為適法等語。
三、抗告意旨略以：原裁定附表編號1所示之罪，前經原審法院
    96年度聲減字第8247號裁定確定，與同院96年度訴字第172
    號案件（判決確定日為96年4月9日）、96年度訴字第1291號
    案件（判決確定日為96年10月1日）合併定執行刑為有期徒
    刑一年十月確定，並由台灣桃園地方法院檢察署以96年度執
    減更字第8067號指揮執行。因本件裁定附表編號2、3之罪，
    其犯罪時間分別為96年5月23日晚間6時40分許為警採尿時回
    溯26小時內某時及96年8月2日，均逾該案用以定刑之判決確
    定日96年4月9日，故不符第50條所定裁判確定前犯數罪併合
    處罰之規定，是附表編號1之罪既與他罪定刑有期徒刑一年
    十月，自不得再與附表編號2之罪定刑。綜上，本件附表編
    號2之罪實與附表編號3之罪，符合合併定執行刑之規定，原
    裁定未予更定其執行刑，尚有未合。為此提起抗告，請求撤
    銷原裁定，更為適當之裁定等語。
四、經查：
  (一)按裁判確定前犯數罪者，應依刑法第51條之規定，定其應執
    行之刑，刑法第50條、第51條定有明文。又「聲請定應執行
    刑應由最後事實審法院檢察官向該法院為之，而法院就檢察
    官所聲請定應執行刑之各罪審核結果，認為均合於刑法第50
    條所規定之情形，而依同法第53條、51條之規定裁定定其應
    執行之刑確定。縱事後檢察官發現被告另犯未經其聲請定執
    行刑之他罪，而原聲請定應執行刑之罪之犯罪日期在被告另
    犯之他罪判決確定日期之後，亦僅屬檢察官是否得再就該他
    罪聲請原法院裁定更定其刑之問題，與判斷原定應執行刑之
    裁定是否合法無關」，最高法院著有89年台非字第196號判
    決可資參照。故數罪併罰，有二裁判以上者，依刑法第51條
    規定，定其應執行刑，刑法第53條亦有明文。是檢察官聲請
    定執行刑之數裁判所宣告之數罪，均在裁判確定前所犯者，
    即符合聲請定執行刑之要件。至其他裁判與檢察官聲請定執
    行刑之一裁判間符合數罪併罰之要件，但與檢察官聲請之其
    餘裁判間不符合數罪併罰之要件，因該其他裁判既未經檢察
    官於本案併為定執行刑之聲請，故法院就已聲請定執行刑之
    數裁判間符合數罪併罰之要件與否予以審酌即足，尚無強將
    檢察官未聲請定執行刑之其他裁判，與已經聲請之數裁判間
    ，併為審酌是否符合數罪併罰要件之必要。
  (二)本件依檢察官聲請書所附之受刑人甲○○定應執行刑案件一
    覽表記載，受刑人甲○○所犯如其附表編號1、2之罪之犯罪
    時間，均在其附表編號1所示之罪判決確定（即97年1月28日
    ）前犯之，依上揭說明，自已符合刑法第50條數罪併罰之要
    件，是檢察官據此聲請定其應執行刑，並無不合。至受刑人
    雖另犯有原審裁定附表編號1所示之罪（即原審96 年度訴字
    第812號），並於96年7月9日確定，有本院被告前案紀錄表
    一紙可按，惟法院辦理定執行刑之聲請案件，應受檢察官聲
    請範圍之限制（不告不理），法院無權將未經聲請之案件逕
    行列為定執行刑之罪，苟係另案所宣告之刑，合於數罪併罰
    之要件，亦係管轄檢察官另案聲請之範疇，查該原裁定附表
    編號1所示之罪，既非聲請人原聲請之案件，自毋庸加以審
    酌。是原審法院逕將該案件（即原審96年度訴字第812號）
    一併與如原裁定附表編號2、3所示之罪，列為是否應定其執
    行刑之罪，並以該罪判決確定日96年7月9日認原裁定附表編
    號3所示之罪之犯罪日期，在原裁定附表編號1所示之罪裁判
    確定後，該罪因而對於附表編號1、2所示之罪不得謂為裁判
    確定前所犯數罪，不能適用數罪併罰而定其應執行刑，因而
    駁回檢察官之聲請，即有未洽。
五、抗告人據此提起抗告，指摘原裁定不當，理由雖有不同，仍
    應認為有理，爰審酌受刑人之審級利益，應由本院將原裁定
    撤銷，發回原法院另為適法之裁定。
據上論斷，應依刑事訴訟法第413條，裁定如主文。
中    華    民    國    97    年    9     月    3     日
                  刑事第十庭審判長法  官  楊炳禎
                                  法  官  李春地
                                  法  官  朱光仁
以上正本證明與原本無異。
不得再抗告。
                                  書記官  王宜玲
中    華    民    國    97    年    9     月    5     日


司法院資訊處製作；財團法人民間司法改革基金會備份。
